臺灣板橋地方法院刑事判決　　　　　　　　　　　　九十二年度訴字第一八四０號
　　公　訴　人　臺灣板橋地方法院檢察署檢察官
　　被　　　告　丙○○
　　　　　　　　　　　　國民
　　　　　　　　庚○○
　　　　　　　　　　　　國民
　　共　　　同
　　選任辯護人　蔡樹基　律師
　　被　　　告　乙○○
　　　　　　　　　　　　國民
　　　　　　　　辛○○
　　　　　　　　　　　　國民
　　共　　　同
　　指定辯護人　本院公設辯護人　己○○
右列被告等因違反毒品危害防制條例案件，經檢察官提起公訴（九十二年度偵字第九
五七二號），本院判決如左：
    主  文
丙○○共同連續販賣第二級毒品，處有期徒刑參年拾月。扣案之第二級毒品ＭＤＭＡ
壹佰顆（驗餘淨重貳拾玖點玖伍公克）沒收銷燬之；扣案之第三級毒品愷他命肆拾伍
瓶（驗餘淨重參拾點壹柒公克）、第三級毒品愷他命壹包（驗餘淨重參拾點陸公克）
、電子磅秤壹台、分裝空罐貳佰捌拾個、空分裝袋陸大包及研磨器壹組均沒收之；未
扣案之販賣第二級毒品及第三級毒品所得財物新臺幣貳萬貳仟元沒收之，如全部或一
部不能沒收時，以其財產抵償之。
庚○○共同連續販賣第二級毒品，處有期徒刑參年捌月。扣案之第二級毒品ＭＤＭＡ
捌拾伍顆（驗餘淨重貳拾伍點肆貳公克）沒收銷燬之；扣案之第三級毒品愷他命參拾
瓶（驗餘淨重貳拾點陸捌公克）、第三級毒品愷他命壹包（驗餘淨重參拾點陸公克）
、電子磅秤壹台、分裝空罐貳佰捌拾個、空分裝袋陸大包及研磨器壹組均沒收之；未
扣案之販賣第二級毒品及第三級毒品所得財物新臺幣貳萬元沒收之，如全部或一部不
能沒收時，以其財產抵償之。
乙○○持有第二級毒品，處有期徒刑參月，如易科罰金，以參佰元折算壹日，扣案之
第二級毒品ＭＤＭＡ捌拾伍顆（驗餘淨重貳拾伍點肆貳公克）沒收銷燬之；又連續轉
讓第三級毒品，處有期徒刑伍月，如易科罰金，以參佰元折算壹日，扣案之第三級毒
品愷他命參拾瓶（驗餘淨重貳拾參點零伍公克）沒收之。應執行有期徒刑陸月，如易
科罰金，以參佰元折算壹日，扣案之第二級毒品ＭＤＭＡ捌拾伍顆（驗餘淨重貳拾伍
點肆貳公克）沒收銷燬之，第三級毒品愷他命參拾瓶（驗餘淨重貳拾參點零伍公克）
沒收之。
辛○○無罪。
    事  實
一、丙○○、庚○○二人係朋友關係，均明知ＭＤＭＡ（即俗稱搖頭丸或快樂丸）及
    愷他命（Ketamine，即俗稱Ｋ他命）分別為毒品危害防制條例第二條第二項第二
    款及第三款所規定之第二級毒品及第三級毒品，不得非法販賣及持有，竟意圖營
    利，基於販賣第二級毒品ＭＤＭＡ及第三級毒品愷他命之概括犯意聯絡，於民國
    九十二年二月間，共同合資新臺幣（下同）五萬元，由丙○○出面至臺北縣新莊
    市某處，向真實姓名年籍不詳綽號「阿寶」之成年男子，購買第二級毒品ＭＤＭ
    Ａ六十餘顆及第三級毒品愷他命六十公克，購得後，二人遂等量均分上開購入之
    毒品；後丙○○、庚○○二人復承前概括犯意聯絡，於九十二年四月間，再共同
    集資十萬元（每人出資五萬元），在臺北縣板橋市林家花園附近某處，由丙○○
    出面向真實姓名年籍不詳綽號「阿寶」之成年男子，購買第二級毒品ＭＤＭＡ一
    百顆及第三級毒品愷他命一百二十公克，購得後，二人亦等量均分上開購入之毒
    品。丙○○、庚○○二人共同合資購買前開毒品後，除供己施用外，並自九十二
    年二月間起至同年四月間止，在臺北縣板橋市○○○路「總動員ＫＴＶ」內，由
    丙○○自行以ＭＤＭＡ每顆二百元、愷他命分裝後每瓶（毛重約二公克）五百元
    之價格，庚○○則自行以ＭＤＭＡ每顆二百元、愷他命分裝後每瓶（毛重二公克
    ）六百元之價格，均連續多次同時販賣第二級毒品ＭＤＭＡ及第三級毒品愷他命
    予綽號「阿亮」、「小志」、「阿同」等十名不特定之成年男女，藉此牟取不法
    利潤。丙○○此部分前後販毒所得計得款七千元，庚○○前後販毒所得計得款二
    萬元。丙○○又承前意圖營利之概括犯意，於九十二年四月間某日，在臺北縣板
    橋市○○○路二六七號三樓乙○○住處房間內，以每瓶五百元之價格，販賣第三
    級毒品愷他命三十瓶（總毛重六十六點零五公克、總淨重二十三點四公克）予乙○○，得款一萬五千元，每瓶則賺取五十元，共計一千五百元之差價利潤。
二、丙○○、庚○○二人於九十二年四月間合資在臺北縣板橋市林家花園附近某處向
    真實姓名年籍不詳綽號「阿寶」之成年男子購買第二級毒品ＭＤＭＡ一百顆及第
    三級毒品愷他命一百二十公克後，為掩人耳目，避免被警查獲其販毒之犯行，遂
    於九十二年四月下旬某日，經庚○○友人乙○○之同意，即將上開購得之第二級
    毒品、第三級毒品連同電子磅秤、分裝空罐、空分裝袋及研磨器等物品，一併藏
    放於臺北縣板橋市○○○路二六七號三樓乙○○與其男友辛○○共同租屋處之儲
    藏室（進門後左手邊最後一間房間）內，由乙○○對該等物品有事實上之管領力
    ，乙○○即以此方式持有第二級毒品ＭＤＭＡ。乙○○復基於轉讓第三級毒品愷
    他命之概括犯意，自九十二年四月間下旬某日起至同年五月五日止，連續五、六
    次在臺北縣板橋市○○○路二六七號三樓上開租屋處，將原藏放於房間內之第三
    級毒品愷他命取出置於客廳桌上供友人庚○○、甲○○等人無償施用，以此方式
    連續轉讓第三級毒品愷他命。
三、嗣於九十二年五月五日十九時四十分許，經警持搜索票至臺北縣板橋市○○○路
    二六七號三樓查獲，當場在該屋儲藏室內扣得第二級毒品ＭＤＭＡ八十九顆（含
    袋總毛重三四‧一七公克、總淨重二六‧六一公克）、第三級毒品愷他命三十瓶
    （含瓶總毛重六五‧一三公克、總淨重二一公克）、第三級毒品愷他命一包（含
    袋總毛重三二‧六三公克、總淨重三一‧二四公克）、電子磅秤一台、分裝空罐
    二百八十個、空分裝袋六大包及研磨器一組，在丙○○身上背包內起獲第二級毒
    品ＭＤＭＡ十九顆（含袋總毛重十二‧九四公克、總淨重五‧七五公克）及第三
    級毒品愷他命十五瓶（含瓶總毛重三四‧五一公克、總淨重九‧九公克），另在
    乙○○房間內扣得第三級毒品愷他命三十瓶（含瓶總毛重六六‧０五公克、總淨
    重二三‧四公克），始偵悉上情。
四、案經臺北縣政府警察局移請臺灣板橋地方法院檢察署檢察官偵查起訴。
    理  由
壹、有罪部分：
一、證據能力部分：
    按刑事訴訟法第一百五十六條第一項：「被告之自白，非出於強暴、脅迫、利誘
    、詐欺、疲勞訊問、違法羈押或其他不正之方法，且與事實相符者，得為證據。
    」之規定，在訴訟上有證據能力而可作為證據之被告自白，乃需有(1)「任意性」
    及(2)「與事實相符」二個要件。其中任意性之要件，乃係指被告之自白不能有法
    文所規定之強暴等情形，至於此條項規定之「與事實相符」，乃指該自白在表面
    上與事實相符，而非問該自白在實質上是否與事實相符。蓋刑事訴訟法第一百五
    十六條第一項規定，乃係就自白之證據能力為規定，此條項在規定被告之自白在
    何種情況下得為證據；而同條第二項則係對自白之「證明力」（證據價值）做規
    定，同條第二項法文中雖亦有與第一項法文規定，在形式上完全相同之「與事實
    相符」文字，惟第二項之「與事實相符」，係指裁判者在決定自白具有證據能力
    後，而欲將其採為證據之際，藉著調查其他必要之證據（補強證據），以察該自
    白在實質上是否與事實相符。本件被告丙○○、庚○○二人及其所選任之辯護人
    暨被告乙○○及其指定辯護人於本院審理時均主張被告丙○○、庚○○二人之警
    詢筆錄及檢察官偵查中第一次訊問筆錄（即內勤偵訊筆錄）無證據能力云云，觀
    諸其等持以認上開筆錄無證據能力之理由，並非被告丙○○、庚○○二人於警詢
    及檢察官第一次偵查中有何遭受強暴、脅迫、利誘、詐欺、疲勞訊問、違法羈押
    或其他不正之方法，而係主張被告丙○○於查獲當天（九十二年五月五日）上午
    九時曾施用第三級毒品愷他命，於查獲前二天（九十二年五月三日）凌晨一、二
    時曾施用第二級毒品ＭＤＭＡ，被告庚○○於查獲當天有施用第三級毒品愷他命
    ，是被告丙○○、庚○○二人之警詢筆錄及檢察官第一次偵訊筆錄係處於意識模
    糊之情形下所製作，其所供述之內容應無證據能力云云。惟查，觀諸被告丙○○
    、庚○○二人於警詢時，對於查獲毒品購入之時間、地點、交易對象、交易價格
    、買賣差價等重要細節，均得以清楚陳述，此有被告丙○○、庚○○二人警詢筆
    錄在卷可參，已難認渠等二人於製作警詢筆錄時有何意識模糊之情形可言；復經
    本院審理時依職權傳訊查獲後對被告丙○○、庚○○二人製作警詢筆錄之臺北縣
    政府警察局刑警隊偵查員丁○○、壬○○（現已調任臺北縣政府警察局新店分局
    刑事組小隊長）到庭，證人丁○○具結證稱：「‧‧‧我們小組到現場時，被告
    四人都在現場，四人神智都蠻清楚的，‧‧‧，他們四人除了陪同搜索的人外，
    其餘都坐在客廳，坐在客廳的人精神狀況很好，並沒有神智不清、大吵大鬧情形
    」、「（審判長問：警詢筆錄中，被告丙○○提到其與庚○○販賣搖頭丸、Ｋ他
    命的內容細節是否都是其自由意志陳述？）是的，時間、地點、對象、價格及差
    價都是被告丙○○主動自己講的，當時他意識清楚，並沒有神智不清，製作筆錄
    時，丙○○很配合，都主動說明，並沒有發生衝突或抗拒的情形」、「（審判長
    問：製作筆錄時，丙○○是否曾表示身體不適？）沒有」、「（審判長問：丙○○當時是否神智不清？迷迷糊糊甚至不知道自己說什麼話？）都沒有」，證人壬○○則到庭具結證稱：「（審判長問：本件查獲情形？）我們是本案承辦小組，
    我不清楚線索來源，應該是吳建忠的線索，我們是聲請搜索票到現場埋伏，等到
    發現被告後，因為是夜間，經過被告同意後才進入搜索，我們搜索每個房間時，
    被告都有陪同，其餘人就坐在客廳，搜索過程中，被告四人都沒有抗拒，他們四
    人在現場時意識清楚，反應正常，並沒有迷迷糊糊、神智不清的情形」、「（審
    判長問：庚○○警詢筆錄製作過程？）詢問筆錄採一問一答方式，我負責詢問，
    吳建忠負責電腦打字，採全程錄音」、「（審判長問：警詢筆錄中，庚○○提到
    販賣Ｋ他命及搖頭丸的經過是否其自由意志之陳述？）是的，我們搜索過程中因
    為發現量很大，衡情不會只供自己施用，就有詢問犯嫌有無販賣，印象中，當時
    丙○○、庚○○承認在板橋總動員ＫＴＶ販賣Ｋ他命及搖頭丸，這個案子印象中
    很順利，因為從頭到尾他們都很配合，所以她的警詢筆錄關於販賣毒品的價格、
    時間、金額、方式等都是她自己陳述的」等語（參見本院九十三年十二月十四日
    審判筆錄第九頁至第十四頁）；又經本院於審理時當庭播放檢察官第一次偵訊（
    九十二年五月六日）之內勤錄音帶進行勘驗結果：「一、偵查中內勤檢察官問及
    向阿寶拿搖頭丸吸用一事，被告丙○○稱自民國九十二年三月起於板橋林家花園
    附近，由阿寶打電話給伊，伊向阿寶買來的，就買受的時間、地點及方式均得以
    明確陳述，並與檢察官溝通、修正陳述內容。二、偵查中內勤檢察官問及毒品價
    格時，被告丙○○稱：搖頭丸一百至一百五十元、Ｋ他命四百至五百元，此部分
    內勤筆錄即偵查卷第三頁第二行就搖頭丸價格部分顯有誤載。三、偵查中內勤檢
    察官問及將毒品賣予何人時，被告丙○○自承賣給阿良、阿志，對於時間亦交代
    清楚，另價格係以原本價格或多給一百元作為油錢、喝飲料或至ＫＴＶ唱歌，丙○○陳述時其意識清楚。四、偵查中內勤檢察官問及合資購買部分：(一)丙○○自
    承與庚○○合資購買。(二)庚○○部分，檢察官問：『賺的錢一人一半？』庚○○
    回答：『並沒有賺到錢，大部分都一起花用』、『到現在來講，應該是沒有賺到
    錢』，此部分偵查筆錄均未記載。五、被告丙○○、庚○○二人經檢察官詢問時
    ，均明確供述細節，並無迷迷糊糊、神智不清之話語出現。六、其餘錄音內容均
    與偵查筆錄內容相符。」，有本院依職權勘驗檢察官第一次偵查筆錄錄音內容之
    勘驗筆錄在卷可稽（參見本院九十三年十二月十四日審判筆錄第十七、十八頁）
    ，依前開證人即承辦本案之偵查員丁○○、壬○○二人於本院審理時到庭具結後
    所為之證詞，並參諸本院前開當庭勘驗內勤偵查錄音帶勘驗結果，佐以被告張以
    瑋、庚○○二人之警詢筆錄及檢察官偵查中第一次訊問筆錄內容，堪認被告丙○○、庚○○二人於本案查獲後於警局製作警詢筆錄及嗣後隨即移送臺灣板橋地方
    法院檢察署經內勤檢察官製作第一次偵查筆錄時，均無意識模糊，陳述非出於自
    由意志之情形，是渠等二人警詢筆錄及檢察官第一次偵訊筆錄既未受有強暴、脅
    迫等不正方法，復均係處於精神狀況正常之情形下所為，此部分該被告丙○○、
    庚○○二人所為之自白自有證據能力，被告丙○○、庚○○二人及其選任辯護人
    暨被告乙○○及其指定辯護人均主張上開筆錄無證據能力云云，即無足採。
二、認定事實之理由：
  (一)被告丙○○部分：
    訊據被告丙○○矢口否認有何販賣第二級毒品及第三級毒品之犯行，辯稱：伊只
    有施用毒品，並未販賣毒品，查獲的毒品及器具均是供伊自行施用毒品所用云云
    。惟查右揭犯罪事實，業據被告丙○○於警詢及檢察官第一次偵訊時已坦白承認
    ，並有現場查獲照片二十五幀在卷可佐，而本件經警查獲於上開處所儲藏室內由
    被告丙○○及庚○○合資購買之ＭＤＭＡ八十九顆（總淨重二六‧六一公克、驗
    餘剩八十五顆、驗餘淨重二五‧四二公克）、愷他命三十瓶（總淨重二一公克、
    驗餘淨重二０‧六八公克）、愷他命一包（總淨重三一‧二四公克、驗餘淨重三
    ０‧六公克）及自被告丙○○身上背包內起獲之ＭＤＭＡ十九顆（總淨重五‧七
    五公克、驗餘剩十五顆、驗餘淨重四‧五三公克）、愷他命十五瓶（總淨重九‧
    九公克、驗餘淨重九‧四九公克）等毒品，經送請內政部警政署刑事警察局以呈
    色試驗法、氣相層析質譜分析法、核磁共振分析法進行鑑驗結果，確分別為第二
    級毒品ＭＤＭＡ及第三級毒品愷他命，此有該局九十二年七月二十五日刑鑑字第
    ０九二００八五九五四號鑑驗通知書一份附卷足憑，此外復有於上開處所儲藏室
    內查獲之電子磅秤一台、分裝空罐二百八十個、空分裝袋六大包及研磨器一組扣
    案足資佐證。參以被告丙○○先前於偵查中所供稱其毒品施用量為第二級毒品Ｍ
    ＤＭＡ一個月二次，一次半顆；第三級毒品愷他命一、二個星期施用一次，一次
    用０‧八公克（參見臺灣板橋地方法院檢察署九十二年度偵字第九五七二號偵查
    卷第十七頁反面），其上開為警查獲與同案被告庚○○所合資購買之毒品顯已逾
    單純施用毒品者所可能持有之數量。復觀諸被告丙○○於對外購買大量毒品後，
    將大量毒品及電子磅秤、分裝空罐、分裝袋等物品均置放於友人乙○○住處儲藏
    室內乙節，倘其購買毒品僅單純係為供己吸食所用，何以卻將大量毒品、電子磅
    秤、分裝容器等物品均置於友人住處，反造成自己施用毒品不便之理？再參諸於
    上開處所儲藏室內及被告丙○○身上背包內所查獲裝於瓶罐內之第三級毒品愷他
    命均係已研磨等量分裝完畢，每瓶毛重（連瓶身重量）均約二公克等情，倘查獲
    之毒品僅係供被告丙○○施用，其何以須如此大費周章於施用前先將第三級毒品
    愷他命研磨等量分裝之必要？又觀諸被告丙○○於警訊時所供稱：「我與庚○○
    要賣Ｋ他命毒品及搖頭丸時，才會過去板橋市○○○路二六七號三樓」、「空分
    裝袋六大包是我與庚○○分裝搖頭丸所有，而研磨器是我與庚○○將Ｋ他命置入
    研磨成粉狀，再將粉狀的Ｋ他命裝置在小罐子裡，所查扣裝毒品空罐二百八十個
    是我與庚○○準備要將磨成粉狀的Ｋ他命置入在空罐裡的，電子磅秤是將已分裝
    好的搖頭丸及磨成粉狀的Ｋ他命置入罐子裡，秤其重量平均後，再將Ｋ他命及搖
    頭丸賣給我朋友」、「我與庚○○販賣Ｋ他命及搖頭丸的對象均是自己的朋友，
    販賣的朋友為乙○○及綽號『阿亮』、『小志』、『阿同』等十幾人左右，地點
    均是在板橋市總動員ＫＴＶ內」、「Ｋ他命毒品裝置小罐子一支賣新臺幣五百元
    ，進價是四百五十元；搖頭丸是一顆賣新臺幣二百元，進價是一百五十元，我與
    庚○○賺取從中的差價各新臺幣五十元作為補貼交通工具的車馬費」、「在乙○○房間內所起出的Ｋ他命三十罐（毛重六十公克）是我自己賣給她的，我是以新
    臺幣一萬五千元的價錢販售Ｋ他命毒品給乙○○的，我從中牟取一千五百元作為
    交通工具的車馬費」等語，倘被告丙○○無販賣毒品之不法情事，何以須與同案
    被告庚○○合資購入如此大量之毒品？何以購入大量毒品後為掩人耳目復將毒品
    置放友人住處？又何以於尚未施用毒品時即將毒品研磨後等量磅秤分裝？且何以
    於警詢時未受到任何強暴、脅迫或其他不正方法情形下出於自由意志而主動供述
    販賣毒品之細節？揆諸被告丙○○於警詢及檢察官第一次偵訊時均坦承確有販賣
    毒品以賺取差額利潤之出於任意性自白及查獲之扣案物品，復佐以被告乙○○於
    警詢時即供稱於其住處房間內（儲藏室以外部分）所查獲之第三級毒品愷他命三
    十瓶（連瓶總毛重六六‧０五公克、總淨重二三‧四公克、驗餘淨重二三‧０五
    公克）係被告丙○○所寄放等情，堪認被告丙○○前開自白有販賣第二級毒品Ｍ
    ＤＭＡ及第三級毒品愷他命予綽號「阿亮」、「小志」、「阿同」等人及販賣第
    三級毒品愷他命予友人乙○○等十餘人之情節核與事實相符，被告丙○○應確有
    販賣毒品營利之不法犯行無訛。且查，販賣毒品係違法行為，非可公然為之，亦
    無公定之價格，不論是瓶裝或紙包，均可任意分裝增減分量，而每次買賣之價差
    ，亦隨時依雙方之關係深淺、資力、需求之數量及對行情之認知、來源是否充裕
    、販賣者是否渴求資金、查緝是否嚴謹、購買者被查獲時供述購買對象之可能性
    之風險評估等，因而異其標準，並機動調整，非可一概而論，販賣之利得除經坦
    承犯行或價量至臻明確外，委難查得實情，販賣之人從價差或量差中牟利方式雖
    異，惟其意圖營利之非法販賣行為則一，故本院本於自由心證，依職權調查必要
    證據後，對於被告丙○○之出於任意性且與事實相符之自白加以認定，並依罪疑
    惟輕之證據法則加以取捨，認被告丙○○自九十二年二月間起至同年四月間止，
    在臺北縣板橋市○○○路「總動員ＫＴＶ」內，連續十次，以ＭＤＭＡ每顆二百
    元、愷他命分裝後每瓶（毛重約二公克）五百元之價格，同時販賣第二級毒品Ｍ
    ＤＭＡ一顆及第三級毒品愷他命一瓶予綽號「阿亮」、「小志」、「阿同」等不
    特定之十名成年男女，此部分前後販毒所得計得款七千元；丙○○又於九十二年
    四月間某日，在臺北縣板橋市○○○路二六七號三樓乙○○住處房間內，以每瓶
    五百元之價格，販售第三級毒品愷他命三十瓶予乙○○，此部分得款一萬五千元
    。準此，被告丙○○前後共計販賣第二級毒品及第三級毒品達十一次，得款共計
    二萬二千元。綜上所述，被告丙○○應確有販賣第二級ＭＤＭＡ及第三級毒品愷
    他命之不法犯行，被告丙○○嗣於檢察官偵查中及本院審理時均改口辯稱：查獲
    毒品均係供自己吸食所用，伊吸用毒品的量很大，為警查獲後伊迷迷糊糊，不知
    道在警局及檢察官處說了什麼云云，顯係事後臨訟卸責之詞，同案被告乙○○嗣
    於檢察官偵查時及本院審理時陳稱：於其房間內查獲之愷他命三十瓶係向綽號「
    志偉」之人所購，並非向被告丙○○所購得云云，亦係迴護之詞，均不足採。此
    部分事證明確，被告丙○○犯行堪以認定。
  (二)被告庚○○部分：
    訊據被告庚○○亦矢口否認有何販賣第二級毒品及第三級毒品之犯行，辯稱：伊
    只有施用毒品，並未販賣毒品，查獲的毒品及器具均是供伊自行施用毒品所用云
    云。惟查右揭犯罪事實，業據被告庚○○於警詢時即供稱：「（問：你是否有轉
    賣毒品給其他人圖利？如何計價？）我有賣Ｋ他命及搖頭丸給不特定的朋友，Ｋ
    他命一小罐賣六百元，搖頭丸一顆賣二百元」、「（問：丙○○有無與妳共同販
    賣毒品？獲利多少？）我賣我的，他賣他的。幾萬元而已，因為才賣二個月」等
    語，其前開販賣第二級毒品及第三級毒品犯行之出於任意性自白，核與同案被告
    丙○○於警詢時所供述之情節大致相符，並有現場查獲照片二十五幀在卷可佐，
    而本件經警查獲於上開處所儲藏室內由被告庚○○及丙○○合資購買之ＭＤＭＡ
    八十九顆（總淨重二六‧六一公克、驗餘剩八十五顆、驗餘淨重二五‧四二公克
    ）、愷他命三十瓶（總淨重二一公克、驗餘淨重二０‧六八公克）、愷他命一包
    （總淨重三一‧二四公克、驗餘淨重三０‧六公克）等毒品，經送請內政部警政
    署刑事警察局以呈色試驗法、氣相層析質譜分析法、核磁共振分析法進行鑑驗結
    果，確分別為第二級毒品ＭＤＭＡ及第三級毒品愷他命，此有該局九十二年七月
    二十五日刑鑑字第０九二００八五九五四號鑑驗通知書一份在卷足憑，已如前述
    ，此外，復有於上開處所儲藏室內查獲之電子磅秤一台、分裝空罐二百八十個、
    空分裝袋六大包及研磨器一組扣案足資佐證。參以被告庚○○先前於偵查中所供
    稱其毒品施用量為第二級毒品ＭＤＭＡ一、二個星期用一次，一次用一顆；第三
    級毒品愷他命一、二支，一支０‧八公克（參見前開偵查卷第十八頁反面），其
    上開為警查獲與同案被告丙○○合資購買之毒品顯已逾單純施用毒品者所可能持
    有之數量。復觀諸被告庚○○與丙○○於對外購買大量毒品後，竟將大量毒品及
    電子磅秤、分裝空罐、分裝袋等物品均置放於友人乙○○住處儲藏室內乙節，倘
    其購買毒品僅單純係為供己吸食所用，何以卻將大量毒品、電子磅秤、分裝容器
    等物品均置於友人住處，反造成自己施用毒品不便之理？再參諸於上開處所儲藏
    室內查獲裝於瓶罐內之第三級毒品愷他命均係已研磨等量分裝完畢，每瓶毛重（
    連瓶身重量）均約二公克等情，倘查獲之毒品僅係供被告庚○○施用，其何以須
    如此大費周章於施用前先將第三級毒品愷他命研磨等量分裝之必要？又觀諸被告
    庚○○於檢察官第一次偵訊時問及與被告丙○○合資購買毒品後販賣毒品情形時
    ，被告庚○○竟回答：「（檢察官問：賺的錢一人一半？）並沒有賺到錢，大部
    分都一起花用」、「到現在來講，應該是沒有賺到錢」等語（此部分檢察官九十
    二年五月六日第一次偵查筆錄漏未記載，惟經本院於審理時當庭勘驗偵查內勤錄
    音帶內容時，得悉當時被告庚○○確曾如此供稱，此有本院勘驗筆錄一份在卷足
    憑，已如前述），益徵被告庚○○確有販賣毒品之不法情事無訛。倘使被告庚○○無販賣毒品之不法情事，何以須與被告丙○○合資購入如此大量之毒品？何以
    購入大量毒品後為掩人耳目復將毒品置放友人住處？又何以將尚未施用之毒品研
    磨等量後加以磅秤分裝？且何以於警詢時未受到任何強暴、脅迫或其他不正方法
    情形下出於自由意志而主動供述販賣毒品之細節？揆諸被告庚○○於警詢時坦承
    確有販賣毒品以賺取差額利潤之出於任意性自白及扣案物品，嗣於檢察官第一次
    偵查時對於檢察官詢及販賣毒品利潤如何分配時，亦未否認其有販賣毒品之犯行
    ，僅陳稱販賣毒品利潤均供友人一起花用等情，堪認被告庚○○應確有販賣毒品
    營利之不法犯行無訛。而本院本於自由心證，依職權調查必要證據後，對於被告
    庚○○之出於任意性且與事實相符之自白加以認定，並依罪疑惟輕之證據法則加
    以取捨，認被告庚○○自九十二年二月間起至同年四月間止，在臺北縣板橋市○○○路「總動員ＫＴＶ」內，連續二十五次，以ＭＤＭＡ每顆二百元、愷他命分
    裝後每瓶（毛重約二公克）六百元之價格，同時販賣第二級毒品ＭＤＭＡ一顆及
    第三級毒品愷他命一瓶予真實姓名年籍不詳之不特定成年男女，前後販毒所得計
    得款二萬元。綜上所述，被告庚○○應確有販賣第二級ＭＤＭＡ及第三級毒品愷
    他命之不法犯行無訛，被告庚○○嗣於檢察官偵查中及本院審理時均改口辯稱：
    查獲毒品均係供自己吸食所用，伊吸用毒品的量很大，為警查獲後伊迷迷糊糊，
    不知道在警局及檢察官處說了什麼云云，顯係事後臨訟卸責之詞，不足採信。此
    部分事證明確，被告庚○○犯行亦堪認定。
  (三)被告乙○○部分：
    (1)右揭被告乙○○連續轉讓第三級毒品愷他命之犯行，業據其於警詢、檢察官偵
      查中及本院審理時均坦承不諱，核與同案被告庚○○於本院調查時所述及證人
      甲○○於本院審理時證述情節大致相符，且有於被告乙○○住處房間內查獲供
      轉讓第三級毒品所用之第三級毒品愷他命三十瓶（含瓶總毛重六六‧０五公克
      、總淨重二三‧四公克）扣案足資佐證，該查獲之愷他命三十瓶經送請內政部
      警政署刑事警察局以呈色試驗法、氣相層析質譜分析法、核磁共振分析法進行
      鑑驗結果，確為第三級毒品愷他命乙節（驗餘淨重二三‧０五公克），亦有該
      局九十二年七月二十五日刑鑑字第０九二００八五九五四號鑑驗通知書一份在
      卷可參，此部分被告乙○○出於任意性之自白核與事實相符。事證明確，被告
      乙○○連續轉讓第三級毒品之犯行洵堪認定。
    (2)另訊據被告乙○○則矢口否認有何持有第二級毒品ＭＤＭＡ之不法犯行，辯稱
      ：查獲當時放置於伊住處儲藏室內之物品，均係丙○○、庚○○二人於九十二
      年四月下旬一起拿到伊住處寄放，伊不知該等物品係何物，約一星期後，丙○○、庚○○二人前來伊住處將該等物品打開施用，伊方知道是毒品云云。惟查
      被告乙○○右揭持有第二級毒品ＭＤＭＡ之犯行，業據同案被告丙○○、庚○○二人於警詢及丙○○於偵查中均指證在卷，觀諸同案被告丙○○、庚○○二
      人於警詢及丙○○於偵查中均指證有先徵得被告乙○○同意後，方將於前開儲
      藏室內查獲之第二級毒品ＭＤＭＡ寄放等情（參見被告丙○○警詢筆錄第五頁
      、被告庚○○警詢筆錄第六、七頁及前開偵查卷第十八頁），復參酌被告乙○○於本院調查時亦陳稱知道被告丙○○、庚○○二人所持以藏放之物品係毒品
      後仍同意讓渠等繼續寄放乙節（參見本院九十三年一月五日準備程序筆錄第九
      頁），並佐以被告乙○○於本院審理時自承「當初丙○○、庚○○二人拿Ｋ他
      命及搖頭丸來時，是我叫他們放在儲藏室裡面」等語（參見本院九十三年十二
      月十四日審判筆錄第二十頁），堪認被告乙○○於同案被告丙○○、庚○○二
      人持第二級毒品ＭＤＭＡ至其住處儲藏室藏放時，被告乙○○已知悉該物係毒
      品，且對該第二級毒品有事實上之管領力而持有之。而前開於被告乙○○住處
      儲藏室內查獲之由同案被告丙○○及庚○○二人合資購買之第二級毒品ＭＤＭ
      Ａ八十九顆（總淨重二六‧六一公克、驗餘剩八十五顆、驗餘淨重二五‧四二
      公克），經送請內政部警政署刑事警察局以呈色試驗法、氣相層析質譜分析法
      、核磁共振分析法進行鑑驗結果，確為第二級毒品ＭＤＭＡ乙節，有該局九十
      二年七月二十五日刑鑑字第０九二００八五九五四號鑑驗通知書一份附卷足憑
      ，已如前述，堪認被告乙○○確有持有第二級毒品ＭＤＭＡ之不法犯行無訛。
      被告乙○○前開所辯，應係圖卸之詞，不足採信。此部分事證明確，被告乙○○持有第二級毒品之犯行，亦堪認定。
    (3)至公訴意旨雖認被告乙○○上開犯行係涉犯幫助意圖販賣而持有第二級毒品罪
      嫌云云（依起訴書犯罪事實之記載，公訴意旨實係認被告乙○○犯有幫助販賣
      第二級毒品罪嫌），惟查同案被告丙○○、庚○○二人均係自行在臺北縣板橋
      市○○○路「總動員ＫＴＶ」內販賣第二級毒品乙節，已如前述，而依同案被
      告丙○○、庚○○二人之警詢筆錄及檢察官第一次偵查筆錄，均未供稱被告乙○○知悉渠等在上開「總動員ＫＴＶ」內販賣第二級毒品之犯行，甚且同案被
      告丙○○、庚○○二人嗣後於偵查中及本院調查審理時均改口辯稱渠等均無販
      賣第二級毒品之犯行，自無被告乙○○知悉同案被告丙○○、庚○○二人上開
      寄放於其住處儲藏室內之第二級毒品係供作販賣之用或意圖供販賣所用之積極
      證據，且衡諸常情，販賣毒品係違法行為，非可公然為之，況政府為維護人民
      健康及社會秩序，對於非法販賣毒品均定有重典，且取締甚為嚴厲，又經常於
      大眾傳播媒體報導，一般人均知販賣毒品有重刑之罰責，故同案被告丙○○、
      庚○○二人並未告知被告乙○○前開販賣第二級毒品之犯行，亦與常理無違，
      自難單純僅憑被告乙○○知悉渠二人所寄放之物品係第二級毒品，基於朋友立
      場免費提供渠等寄放，遽認被告乙○○有何幫助被告丙○○、庚○○二人販賣
      第二級毒品或幫助意圖販賣而持有第二級毒品之不法犯行。公訴意旨此部分容
      有誤會，附此敘明。
三、論罪科刑之理由：
  (一)按ＭＤＭＡ及愷他命分別為毒品危害防制條例第二條第二項第二款及第三款所規
    定之第二級毒品及第三級毒品。次按被告丙○○、庚○○及乙○○三人前開行為
    後，毒品危害防制條例業於九十二年七月九日修正公布全文三十六條條文，並自
    公布後六個月即九十三年一月九日開始施行；經比較修正前、後之毒品危害防制
    條例第四條第二項、第三項、第八條第三項、第十一條第二項關於販賣第二級、
    第三級毒品、轉讓第三級毒品、持有第二級毒品罪之條文內容，其罪刑完全相同
    ，並無輕重之別，依刑法第二條第一項前段之規定，自應適用裁判時即修正後之
    毒品危害防制條例處斷。復按販賣毒品罪，係行為人明知其為毒品，意圖販賣營
    利，而將毒品購入或賣出，有一於此，不必二者兼備，其犯罪即屬完成，此與意
    圖販賣而持有毒品罪，係指行為人以意圖販賣營利以外之原因而持有毒品，其後
    始起意營利販賣者（例如因為他人之贈與或寄藏而持有，嗣後始起意為販賣者而
    言），並不相同。因此，所謂販賣毒品者，並不以販入之後，復行賣出為必要條
    件，只要以營利為目的，將毒品購入或賣出，有一於此，其犯罪就已經完成，故
    不論販入或賣出之行為，皆屬販賣行為之一部分，是核被告丙○○、庚○○二人
    所為，均係犯修正後毒品危害防制條例第四條第二項之販賣第二級毒品罪及同條
    第三項之販賣第三級毒品罪；公訴意旨雖認被告丙○○、庚○○二人所為係犯同
    條例第五條第二項、第三項之意圖販賣而持有第二級毒品、第三級毒品罪嫌，惟
    查，被告丙○○、庚○○二人確有意圖營利而販賣第二級毒品ＭＤＭＡ及第三級
    毒品愷他命以牟取不法利潤之犯行，已如前述，是渠二人所為，已合於販賣第二
    級毒品罪及販賣第三級毒品罪之構成要件，非僅意圖販賣而持有，因此，公訴意
    旨認被告丙○○、庚○○二人所為係犯同條例第五條第二項、第三項之罪，尚有
    未洽，惟其起訴之基本社會事實相同，本院並已於審判時當庭諭知被告丙○○、
    庚○○二人所為可能涉嫌毒品危害防制條例第四條第二項、第三項之販賣第二級
    、第三級毒品罪嫌，以利被告行使訴訟防禦權，此部分自應變更檢察官之起訴法
    條而加以論罪科刑。被告丙○○、庚○○二人就販賣第二級毒品、第三級毒品之
    犯行，有犯意聯絡及行為分擔，應論以共同正犯。另核被告乙○○所為，則係犯
    有修正後毒品危害防制條例第八條第三項之轉讓第三級毒品罪及同條例第十一條
    第二項之持有第二級毒品罪；公訴意旨對被告乙○○所犯持有第二級毒品罪部分
    認係犯有幫助意圖販賣而持有第二級毒品罪嫌云云，惟查被告乙○○此部分所為
    應僅係犯有單純持有第二級毒品罪，已如前述，公訴意旨此部分自有誤會，惟其
    起訴之基本社會事實相同，自應變更檢察官起訴法條，併予敘明。又被告丙○○
    、庚○○二人於販賣第二級毒品ＭＤＭＡ前後持有第二級毒品ＭＤＭＡ之低度行
    為，應為販賣之高度行為所吸收，不另論罪。另被告丙○○、庚○○二人先後多
    次販賣第二級、第三級毒品之犯行，及被告乙○○先後多次轉讓第三級毒品之犯
    行，均時間緊接，所犯係犯罪構成要件相同之罪，顯係基於概括犯意反覆為之，
    均為連續犯，應依刑法第五十六條之規定，各以一罪論，並均加重其刑（販賣第
    二級毒品罪法定刑無期徒刑部分，依法不得加重）。公訴意旨雖僅起訴被告乙○○於九十二年五月五日在其住處轉讓第三級毒品愷他命一次之犯行，惟被告乙○○其餘轉讓第三級毒品愷他命之犯行，與前開起訴部分有連續犯之裁判上一罪關
    係，已如前述，本院自得併予審究，附此敘明。再被告丙○○、庚○○二人均分
    別係以一販賣行為，同時觸犯販賣第二級毒品罪及販賣第三級毒品罪，而成立不
    同之罪名，為想像競合犯，應依刑法第五十五條前段之規定，均從一較重之販賣
    第二級毒品罪處斷，公訴意旨認渠二人此部分所為應予分論併罰云云，亦有誤會
    。至被告乙○○所犯連續轉讓第三級毒品罪及持有第二級毒品罪二罪間，則係犯
    意各別，行為互殊，應予分論併罰。另被告乙○○行為後，毒品危害防制條例業
    於九十三年一月九日修正施行，該條例第十一條第四項增定，持有毒品達一定數
    量者，加重其刑至二分之一，其標準由行政院定之。再依行政院於九十三年一月
    七日發布之「轉讓持有毒品加重其刑之數量標準」第二條規定：「轉讓、持有毒
    品達一定數量者，加重其刑至二分之一，其標準如下：一、第一級毒品：淨重五
    公克以上。二、第二級毒品：淨重十公克以上。前項所稱淨重，指除去包裝後之
    毒品重量。」，被告乙○○持有第二級毒品ＭＤＭＡ八十九顆（即在其住處儲藏
    室內查獲之部分，含袋總毛重三四‧一七公克、總淨重二六‧六一公克），依新
    法應加重其刑至二分之一，然依新舊法比較之結果，依刑法第二條第一項但書之
    規定，應適用較有利於行為人之修正前毒品危害防制條例第十一條第二項之罪處
    斷，毋庸加重其刑。又被告丙○○、庚○○二人共同連續販賣第二級毒品及第三
    級毒品予他人施用，固戕害他人之身心，危害國人健康，惟念渠二人並無販賣毒
    品前科，素行尚稱良好，此次販賣所得僅分別為二萬二千元及二萬元，且販毒時
    間不長，查獲之毒品數量與販賣毒品之數量達數公斤以上之危害情形不同，渠二
    人因年輕識淺，一時失慮，偶罹重典，就全部犯罪情節觀之，誠屬情輕法重，倘
    客觀上對渠二人量處最輕之七年有期徒刑，仍嫌過重，衡情尚有可憫恕之處，爰
    依刑法第五十九條規定減輕其刑，且就本罪有期徒刑及罰金刑部分，依刑法第七
    十一條第一項規定先加後減之。爰分別審酌被告丙○○、庚○○及乙○○三人之
    犯罪動機、目的、手段，被告丙○○、庚○○共同販賣毒品予他人施用，戕害國
    人健康，惡性非輕，惟念其販賣時間不長，所得金額非鉅，渠二人犯後雖於警詢
    及檢察官初訊時坦承犯行，惟於本院審理時卻翻異前詞，飾詞狡辯，態度非佳，
    另被告乙○○對轉讓第三級毒品罪已坦承犯行，轉讓次數不多，持有第二級毒品
    犯行所產生之危害，犯後態度尚稱良好等一切情狀，分別量處如主文所示之刑，
    被告乙○○所犯上開二罪分別諭知易科罰金之折算標準，並依法定其應執行之刑
    ，再諭知易科罰金之折算標準，以資懲儆。
  (二)末按沒收為從刑之一種，具有刑罰及保安處分之性質，且與主刑有其從屬關係，
    如行為後僅沒收之從刑規定有所更易，主刑並未修正時，則沒收部分固不生比較
    問題，依從新之原則，皆應適用修正後之法律（最高法院八十八年度第一次刑事
    庭會議決議(二)參照）。查九十三年一月九日修正施行之毒品危害防制條例第十八
    條第一項僅將查獲之毒品及製造或施用毒品之器具，分級明白規定沒收方式，對
    第二級毒品應沒收銷燬之規定，前後條文並無何不同，同條例第十九條則未修正
    ，是依從新原則，本案沒收物之處理自應適用修正後之毒品危害防制條例之有關
    規定。本案經查在被告乙○○住處儲藏室內所查獲由被告丙○○、庚○○二人所
    合資購買之第二級毒品ＭＤＭＡ八十九顆（驗餘剩八十五顆，驗餘淨重二五‧四
    二公克）及在被告丙○○身上背包內起獲之第二級毒品ＭＤＭＡ十九顆（驗餘剩
    十五顆，驗餘淨重四‧五三公克），均係查獲之第二級毒品，不問屬於犯人與否
    ，驗餘之第二級毒品ＭＤＭＡ均應依修正後毒品危害防制條例第十八條第一項前
    段規定宣告沒收銷燬之；另扣案在上開儲藏室內查獲之第三級毒品愷他命三十瓶
    （驗餘淨重二０‧六八公克）、第三級毒品愷他命一包（驗餘淨重三０‧六公克
    ）、電子磅秤一台、分裝空罐二百八十個、空分裝袋六大包及研磨器一組，及在
    被告丙○○身上背包內起獲之第三級毒品愷他命十五瓶（驗餘淨重九‧四九公克
    ），以及在被告乙○○房間內查獲之第三級毒品愷他命三十瓶（驗餘淨重二三‧
    ０五公克）等物，均為被告所有並供本件販賣第二級毒品、第三級毒品（被告丙○○、庚○○二人部分）或轉讓第三級毒品（被告乙○○部分）犯行所用之物，
    均依修正後毒品危害防制條例第十九條第一項之規定宣告沒收；另被告丙○○因
    本件販賣第二級毒品、第三級毒品犯行所得之財物二萬二千元，及被告庚○○因
    本件販賣第二級毒品、第三級毒品犯行所得之財物二萬元，雖均未扣案，仍應依
    修正後毒品危害防制條例第十九條第一項之規定諭知沒收，如全部或一部不能沒
    收時，以其財產抵償之。至於扣案在被告乙○○住處儲藏室內查獲疑似含有愷他
    命成分之白色粉末一包（含袋毛重二七‧七六公克、淨重二０‧九八公克、驗餘
    淨重二０‧０九公克）及咖啡因一包（含袋毛重四二‧一五公克、淨重三四‧八
    六公克、驗餘淨重三四‧二二公克），經送請內政部警政署刑事警察局鑑驗結果
    ，並未含有第三級毒品愷他命成分，亦非違禁物，此有該局上開鑑驗通知書一份
    在卷可憑，另在上開被告乙○○住處儲藏室內扣得之吸管勺子三支、客廳茶几上
    扣得之含有愷他命殘渣罐十四個及在被告乙○○房間內扣得之五萬一千五百元，
    或係供被告施用毒品所用之物，或尚乏證據證明與本案被告上開所為之犯行相涉
    ，亦均非違禁物，爰不於本案中併予宣告沒收，附此敘明。
  (三)公訴意旨另認被告乙○○所為尚涉有幫助意圖販賣而持有第三級毒品罪嫌云云（
    依起訴書犯罪事實之記載，公訴意旨實係認被告乙○○犯有幫助販賣第三級毒品
    罪嫌），惟查同案被告丙○○、庚○○二人均係自行販賣第三級毒品乙節，均已
    如前述，而依同案被告丙○○、庚○○二人之警詢筆錄及檢察官第一次偵查筆錄
    ，均未供稱被告乙○○知悉渠等販賣第三級毒品之犯行，甚且同案被告丙○○、
    庚○○二人嗣後於偵查中及本院調查審理時均改口辯稱渠等均無販賣第三級毒品
    之犯行，是本案自無被告乙○○知悉同案被告丙○○、庚○○二人上開寄放於其
    玲知悉渠二人所寄放之物品係第三級毒品，基於朋友立場免費提供渠等寄放，遽
    認被告乙○○有何幫助被告丙○○、庚○○二人販賣第三級毒品或幫助意圖販賣
    而持有第三級毒品之不法犯行，且單純持有第三級毒品亦非毒品危害防制條例所
    處罰之犯罪行為，是此部分不能證明被告乙○○犯罪，本應為無罪之諭知，惟公
    訴意旨認此部分與前開被告乙○○所犯持有第二級毒品罪部分有想像競合犯之裁
    判上一罪關係，爰不另為無罪之諭知，併予敘明。
貳、無罪部分：
一、公訴意旨略以：被告辛○○基於幫助同案被告丙○○、庚○○二人意圖販賣第二
    級毒品及第三級毒品而持有之犯意，於九十二年四月間，提供與同案被告乙○○
    共同居住位於臺北縣板橋市○○○路二六七號三樓住處之儲藏室房間，供同案被
    告丙○○、庚○○二人藏放第二級毒品及第三級毒品。嗣於九十二年五月五日十
    九時四十分許，經警持搜索票至上址查獲，並當場在上址儲藏室內扣得第二級毒
    品ＭＤＭＡ八十九顆（含袋總毛重三四‧一七公克、總淨重二六‧六一公克）、
    第三級毒品愷他命三十瓶（含瓶總毛重六五‧一三公克、總淨重二一公克）、第
    三級毒品愷他命一包（含袋總毛重三二‧六三公克、總淨重三一‧二四公克）、
    電子磅秤一台、分裝空罐二百八十個、空分裝袋六大包及研磨器一組，因認被告
    辛○○犯有幫助意圖販賣而持有第二級毒品、第三級毒品罪嫌云云。
二、按犯罪事實應依證據認定之，無證據不得認定犯罪事實；又不能證明被告犯罪者
    ，應諭知無罪之判決，刑事訴訟法第一百五十四條第二項、第三百零一條第一項
    分別定有明文。次按所謂證據，係指直接間接足以證明犯罪行為之一切證人、證
    物而言；且事實之認定，應憑證據，如未能發現相當證據，或證據不足以證明，
    自不能以推測或擬制之方法，以為裁判基礎，最高法院三十年上字第一二八號、
    四十年臺上字第八六號判例均可資參考。復按認定不利於被告之事實，須依積極
    證據，苟積極證據不足為不利於被告事實之認定時，即應為有利於被告之認定，
    更不必有何有利之證據，最高法院三十年上字第八一六號判例意旨可資參照。又
    按刑事訴訟上證明之資料，無論其為直接或間接證據，均須達於通常一般之人均
    不致有所懷疑，而得確信其為真實之程度，始得據為有罪之認定，若其關於被告
    是否犯罪之證明未能達此程度，而有合理懷疑之存在，致使無從形成有罪之確信
    ，根據「罪證有疑，利於被告」之證據法則，即不得遽為不利被告之認定，此有
    最高法院七十六年度臺上字第四九八六號判例可稽。
三、查本件起訴書所犯法條欄雖認被告辛○○係犯有幫助意圖販賣而持有第二級毒品
    、第三級毒品罪嫌，惟依起訴書犯罪事實之記載，公訴意旨實係認被告辛○○犯
    有幫助同案被告丙○○、庚○○二人販賣第二級毒品、第三級毒品罪嫌，合先敘
    明。公訴意旨認被告辛○○涉有上開罪嫌，無非以同案被告丙○○、庚○○二人
    於警詢時之指證，及上開於儲藏室內查獲之扣案物品已放置逾二星期之久，同案
    被告乙○○、庚○○等人於上址住處客廳內有一同施用第三級毒品愷他命之情形
    ，現場客廳茶几上並留有含有愷他命殘渣之空罐十四個，且被告辛○○與同案被
    告丙○○、庚○○、乙○○相互間應不致隱瞞彼此有施用毒品之事實，故被告辛○○應確悉同案被告丙○○、庚○○二人所寄放之物為毒品等情為其主要論據。
    訊據被告辛○○則堅決否認有何違反毒品危害防制條例之不法犯行，辯稱：伊並
    未曾施用毒品，亦未幫助丙○○、庚○○二人販賣ＭＤＭＡ或愷他命等語。經查
    同案被告丙○○於本院調查時已到庭陳稱：「‧‧‧，我們（即指丙○○及庚○○）將毒品送到乙○○家中時，因為庚○○與乙○○私交不錯，所以我們將毒品
    榮順並不在家，我問乙○○是否有地方可以放東西，乙○○說可以放在儲藏室，
    於是我跟庚○○就將箱子放進儲藏室裡面，‧‧‧」等語（參見本院九十三年一
    月五日準備程序筆錄第六頁），核與同案被告庚○○於本院調查時到庭所稱：「
    ‧‧‧，所以我們（即指丙○○及庚○○）二人就打算將毒品寄放在乙○○家中
    ，我先打電話跟乙○○約，我跟她說我要寄放東西在她家，她說有儲藏室可以放
    ，我們到乙○○家中時只有她一人在家，‧‧‧」等情（參見本院九十三年一月
    五日準備程序筆錄第八頁）相符，復與被告辛○○於本院調查時到庭陳稱：「‧
    ‧‧，他們（即指丙○○及庚○○）將毒品拿來寄放的那天，我不在家，我在上
    班，‧‧‧」之情節一致，復參諸同案被告庚○○於警詢時即證稱：「‧‧，我
    有徵求乙○○的同意讓我放置毒品在進門左手邊最後一間房間內」等情（參見庚○○警詢筆錄第六頁、第七頁），堪認同案被告丙○○及庚○○二人將上開扣案
    物品拿到被告辛○○與同案被告乙○○上址同居住處時，僅先徵得同案被告乙○○之同意，且係經乙○○之指示，丙○○及庚○○方將上開扣案物品放置於儲藏
    室內（同案被告乙○○犯有持有該第二級毒品罪部分業如前述），準此，縱使被
    告辛○○事後知情該寄放之物品係毒品，惟因同案被告丙○○、庚○○二人持該
    毒品前來寄放時，事前聯絡約定並同意之人係同案被告乙○○，事後指示藏放地
    點（即儲藏室內）亦係由同案被告乙○○加以決定，即難僅因被告辛○○與其女
    友即同案被告乙○○同居於該址，遽認被告辛○○有何與同案被告乙○○共同持
    有該毒品之犯意聯絡或行為分擔可言。復參酌被告辛○○本身並未施用任何毒品
    乙節，此業據被告辛○○於警詢、偵查中及本院審理時均供陳在卷，其於警局所
    採取之尿液檢體經送驗結果均無嗎啡、安非他命、ＭＤＭＡ及愷他命陽性反應，
    此有臺灣檢驗科技股份有限公司濫用藥物尿液檢驗報告影本三紙在卷可佐，益徵
    被告辛○○確未參與同意並決定同案被告丙○○、庚○○二人持以寄放上開毒品
    乙事，是此部分自難僅憑被告辛○○事後知情，惟因朋友關係未立即命同案被告
    丙○○、庚○○二人將藏放之毒品取走，即認被告辛○○有何幫助販賣毒品或幫
    助意圖販賣而持有毒品之不法犯行。此外，同案被告丙○○、庚○○等人雖於上
    址住處客廳內有一同施用第三級毒品愷他命，且於查獲現場客廳茶几上並留有含
    有愷他命殘渣之空罐十四個，惟此僅能認定被告辛○○知悉同案被告丙○○、庚○○等人有在其住處內施用毒品之不法情事，究難以此認定被告辛○○即對於同
    案被告丙○○、庚○○二人前開販賣毒品之犯行有所知悉，或有何幫助販賣第二
    、三級毒品之犯行或幫助意圖販賣第二、三級毒品而持有之犯行可言。
四、綜上所述，本件公訴意旨認被告辛○○涉有幫助販賣第二、三級毒品或幫助意圖
    販賣第二、三級毒品而持有罪嫌，其於訴訟上之證明，尚未達於一般之人均不至
    於有所懷疑而得確信被告犯罪之程度，亦即本案仍有合理懷疑之存在，依「罪證
    有疑，利於被告」之證據法則，自不得遽為不利被告之認定。此外，本案復查無
    其他積極證據或具體事證足資證明被告辛○○有何公訴意旨所指之違反毒品危害
    防制條例罪行，揆諸前揭法條及判例意旨，本件既不能證明被告辛○○犯罪，自
    應依法為其無罪之諭知，以資審慎。
據上論斷，應依刑事訴訟法第二百九十九條第一項前段、第三百條、第三百零一條第
一項，修正後毒品危害防制條例第四條第二項、第三項、第八條第三項、第十一條第
二項、第十八條第一項前段、第十九條第一項，刑法第十一條前段、第二條第一項前
段、第二十八條、第五十六條、第五十五條、第五十九條、第五十一條第五款，罰金
罰鍰提高標準條例第二條，判決如主文。
本案經檢察官戊○○到庭執行職務
中　　　華　　　民　　　國　　九  十  三  　年  　十  二　月　  三  十　日
                                  臺灣板橋地方法院刑事第十庭
                                        審判長法  官  高奕驤
                                              法  官  黃若美
                                              法  官  曾正耀
右正本證明與原本無異。
如不服本判決，應於判決送達後十日內，向本院提出上訴狀。
                                              書記官  廖舜宜
中      華      民      國    九  十  三    年    十  二  月    三  十  日
附錄本案論罪科刑法條全文：
毒品危害防制條例第四條：
製造、運輸、販賣第一級毒品者，處死刑或無期徒刑；處無期徒刑者，得併科新臺幣
一千萬元以下罰金。
製造、運輸、販賣第二級毒品者，處無期徒刑或七年以上有期徒刑，得併科新臺幣七
百萬元以下罰金。
製造、運輸、販賣第三級毒品者，處五年以上有期徒刑，得併科新臺幣五百萬元以下
罰金。
製造、運輸、販賣專供製造或施用毒品之器具者，處一年以上七年以下有期徒刑，得
併科新臺幣一百萬元以下罰金。
前四項之未遂犯罰之。
毒品危害防制條例第八條
轉讓第一級毒品者，處一年以上七年以下有期徒刑，得併科新臺幣一百萬元以下罰金
。
轉讓第二級毒品者，處六月以上五年以下有期徒刑，得併科新臺幣七十萬元以下罰金
。
轉讓第三級毒品者，處三年以下有期徒刑，得併科新臺幣三十萬元以下罰金。
轉讓第四級毒品者，處一年以下有期徒刑，得併科新臺幣十萬元以下罰金。
前四項之未遂犯罰之。
轉讓毒品達一定數量者，加重其刑至二分之一，其標準由行政院定之。
毒品危害防制條例第十一條
持有第一級毒品者，處三年以下有期徒刑、拘役或新臺幣五萬元以下罰金。
持有第二級毒品者，處二年以下有期徒刑、拘役或新臺幣三萬元以下罰金。
持有專供製造或施用第一、二級毒品之器具者，處一年以下有期徒刑、拘役或新臺幣
一萬元以下罰金。
持有毒品達一定數量者，加重其刑至二分之一，其標準由行政院定之。
